臺灣新竹地方法院民事判決　九十三年度訴字第二二一號
　　原　　　告　乙○○
　　原　　　告　長冠不動產仲介經紀有限公司
　　法定代理人　丙○○
　　右二人共同
　　訴訟代理人　許美麗律師
　　　　　　　　王彩又律師
　　　　　　　　李明仙律師
　　被　　　告　甲○○
　　訴訟代理人　蔡明淵律師
　　複　代理人　謝孟儒律師
右當事人間請求履行契約事件，本院於民國九十三年七月二十八日言詞辯論終結，判
決如左：
    主    　文
被告應給付原告乙○○新台幣伍拾萬元，及自民國九十三年一月九日起至清償日止，
按年息百分之六計算之利息。
被告應給付原告長冠不動產仲介經紀有限公司新台幣壹拾參萬壹仟元，及自民國九十
三年三月十八日起至清償日止，按年息百分之五計算之利息。
原告其餘之訴駁回。
訴訟費用由被告負擔十分之八，餘由原告乙○○負擔十分之二。
本判決第一項於原告乙○○以新台幣壹拾陸萬陸仟元為被告供擔保後，得假執行。但
被告如以新台幣伍拾萬元為原告預供擔保，得免為假執行。
本判決第二項於原告長冠不動產經紀仲介公有限公司以新台幣肆萬肆仟元為被告供擔
保後，得假執行。但被告如以新台幣壹拾參萬壹仟元為原告預供擔保，得免為假執行
。
原告其餘假執行之聲請駁回。
    事實及理由
一、原告主張：
（一）緣被告委託原告長冠不動產仲介經紀有限公司（以下簡稱長冠公司）仲介購買
      不動產，經原告長冠公司仲介完成，被告買受原告乙○○所有坐落於新竹市○
      ○段○○段五三五地號土地，及其上建物門牌號碼為新竹市○○路四一之五號
      七樓之房屋，及新竹市○○路四一號管理室權利範圍一萬分之四十（以下簡稱
      系爭房地），原告乙○○並與被告簽立買賣契約，被告並同時簽發面額新台幣
      （下同）六十五萬元，票號為ＢＸ0000000號，付款人為中國信託商業
      銀行新竹分行之支票（以下簡稱系爭支票）乙紙，作為買受系爭房地之第一期
      款項。詎系爭支票經原告乙○○提示後遭退票，嗣原告乙○○委請律師發函通
      知被告盡速履行契約，惟被告均置之不理，原告乙○○遂於九十三年二月十六
      日委請律師發函通知被告解除契約。
（二）依原告乙○○與被告所簽立之買賣契約書第十條第二項約定：「買方逾期達五
      日仍未付清期款或已付之票據無法兌現時，買方應按逾期期款部分附加法定利
      息於補付期款時一併支付賣方，如逾期一個月不付期款或遲延利息，經賣方以
      存證信函或其他書面催告，送達逾七日內仍未支付者，賣方得解除契約並沒收
      已付價款充作違約金‧‧‧」，被告為支付簽約款而簽發予原告乙○○之支票
      並未兌現，經原告乙○○依約催告，被告仍拒絕履約，被告顯已違約，是依前
      開約定，原告乙○○除得解除與被告間之買賣契約，並得主張沒收被告已付之
      價金充作違約金。另按發票人應依支票文義擔保支票之支付，執票人向支票債
      務人行使追索權時，得請求自為付款提示日起之利息，如無約定利率者，依年
      息百分之六計算，故原告乙○○亦得依票據關係請求被告給付票款及法定遲延
      利息。
（三）原告長冠公司與被告簽立之購屋要約書第三條約定：「在賣方依本要約書條件
      簽認出售時，買方同意以現金一次支付相當於成交總價百分之二之服務報酬予
      受託人。」。本件被告經原告長冠公司居間仲介，已與賣方即原告乙○○達成
      合意並簽立買賣契約，及交付系爭支票為簽約款，則原告長冠公司已依上開購
      屋要約書之約定，完成居間行為。詎被告屆期竟未依約給付報酬予原告長冠公
      司，經原告長冠公司委請律帥發函催告被告履約，被告仍未給付，原告長冠公
      司自得依上開規定，請求被告給付原告長冠公司系爭房地成交總價百分之二即
      十三萬一千元（即655000元*0.02=131000）之服務報酬予原告長冠公司，及自
      自支付命令狀繕本送達翌日起至清償日止，按年息百分之五計算之利息。
（四）對被告抗辯之陳述：
      不動產買賣之債權契約，不須以文字為之，被告以原告乙○○授與訴外人曾郁
      卿代理權之行為有民法第五百三十一條之適用為辯，尚不足採。且原告確曾授
      與訴外人曾郁卿代理權，代為簽立買賣契約，亦簽有授權書，非如被告所稱之
      係無權代理，故本件買賣契約本屬合法有效，被告並無依民法第一百七十一條
      主張有撒回權之餘地。且被告所提出之存證信函，亦無為撒回買受系爭房地之
      意思表示，該存證信函所提及依消費者保護法解除本件買賣契約，然本件要非
      屬消費者保護法第二條所定得適用該法之情形，故被告僅因個人因素，即空言
      主張解除買賣契約，違約之情狀甚明。本件違約金並未過高，依買賣契約之約
      定，出賣人即原告所得沒收之違約金，以不超過總價金百分十五為限，而被告
      所交付之支票面額僅六十五萬，尚未達總價金百分之十五。另否認被告抗辯原
      告乙○○未受到損害。
      並聲明：(1)被告應給付原告乙○○六十五萬元，及自九十三年一月九日起至清
      償日止，按年息百分之六計算之利息。(2)被告應給付原告長冠公司十三萬一千
      元，及自支付命令狀繕本送達翌日起至清償日止，按年息百分之五計算之利息
      。(3)原告願供擔保請准宣告假執行。
二、被告則以：
（一）原告乙○○與被告所簽立之系爭買賣契約書，其契約簽署人雖為原告乙○○與
      被告，實則係由訴外人曾郁卿代為簽立。而委任事務之處理，須為法律行為，
      而該法律行為，依法應以文字為之者，其處理權之授與，亦應以文字為之。其
      授與代理權者，代理權之授與亦同；法律行為，不依法定方式者，無效，民法
      第五百三十一條、第七十三條，分別定有明文。原告乙○○授權訴外人曾郁卿
      代理簽立買賣契約，惟於簽訂買賣契約當時，訴外人曾郁卿並未提出授權書，
      原告乙○○於本件訴訟繫屬中始提出之授權書，被告否認其真正，故依前開條
      文規定，原告之授權行為應屬無效，因之訴外人曾郁卿為無權代理人。再無代
      理權人所為之法律行為，其相對人於本人未承認前得撤回之。訴外人曾郁卿為
      無權代理人，被告於原告乙○○承認訴外人曾郁卿所為之法律行為前，得撤回
      買受系爭房地之意思表示。被告於九十三年一月七日簽立系爭買賣契約，嗣經
      被告慎重考慮後，於九十三年一月十四日以存證信函通知原告解除雙方簽立之
      買賣契約。雖被告於存證信函主張解除系爭房地之買賣契約，惟其本意應解為
      撤回買受系爭房地之意思表示。且九十三年一月十六日與原告長冠公司員工即
      訴外人張旭倫之電話談話內容，亦可明被告上開存證信函內容應解為撤回買受
      系爭房地之意思表示。故被告於買賣契約生效前，撤回買受系爭房地意思表示
      ，系爭房地之買賣契約並未成立生效，原告乙○○主張被告違約，請求被告給
      付違約金六十五萬元，應無理由。
（二）再本件買賣契約，其契約內容係以負擔不動產物權之移轉為標的，則依民法第
      一百六十六條之一第一項即契約以負擔不動產物權之移轉、設定或變更之義務
      為標的者，應由公證人作成公證書之規定，及同法七十三條之法律行為，不依
      法定方式者，無效之規定，本件買賣契約書未經公證人作成公證書，該買賣契
      約書自屬無效。即使本院認為被告違反雙方簽立之買賣契約，惟揆諸前述條文
      及立法理由，且原告乙○○亦無損失，原告乙○○之請求應予駁回。
（三）仲介報酬請求權因委託人與出賣人成立買賣契約而成立，二者間須有相當因果
      關係，故原告長冠公司與被告間之仲介契約報酬請求權之發生要件乃為居間契
      約有效存在，且被告與原告乙○○間系爭房地買賣契約須已成立。查原告乙○
      ○與被告簽立之買賣契約，因訴外人曾郁卿無權代理原告乙○○簽署，且被告
      已於原告乙○○承認前撤回買受系爭房地之意思表示，故買賣契約尚未成立生
      效，原告長冠公司主張仲介報酬，亦無理由。
（四）另縱原告主張為有理由，然本件違約金亦屬過高，蓋原告乙○○實際上並未受
      到何損害，且原告乙○○亦未親自處理系爭房地之買賣，考量民法第一百六十
      六條之一之規定，因不動產具有高經濟價值，被告應有相當時間審慎考慮是否
      簽訂買賣契約。
      並聲明：(1)原告之訴及假執行之聲請均駁回。(2)如受不利判決，願供擔保請准
      宣告免為假執行。
三、兩造不爭執之事實：
（一）被告有與原告長冠公司簽立如卷附所示之購屋要約書，委由原告長冠公司居間
      購買原告乙○○所有之系爭房地（見本院九十三年度促字第二六七六號支付命
      令卷第二一頁）。
（二）被告有簽立如卷附所示之系爭房地買賣契約書（見本院九十三年度促字第二六
      七六號支付命令卷第八頁至十三頁）。
（三）被告簽立系爭房地買賣契約書時，係由訴外人曾郁卿代原告乙○○簽署。
（四）被告簽立系爭房地買賣契約書時，並同時交付系爭支票，作為系爭房地買賣契
      約之簽約款，嗣原告於系爭支票發票日提示系爭支票，因存款不足而遭退票。
（五）原告有於九十三年一月十五日委請律師發函予被告，請求被告履行系爭房地買
      賣契約，並依約給付仲介費，被告於同日收訖上開函文，原告另於同年二月十
      六日委請律師發函予被告，通知解除系爭房地之買賣契約，被告於同年月十八
      日收訖無訛。
（六）被告於九十三年一月十四日有寄發新竹英明街郵局存證信函第四九號予原告，
      原告亦已收訖該存證信函。
四、得心證之理由：
    本件爭點為（一）系爭房地之買賣契約是否已成立生效？（二）原告長冠公司得
    否請求被告給付仲介費用？費用為何？（三）原告乙○○得否請求被告給付違約
    金六十五萬元及自九十三年一月九日起至清償日止，按年息百分之六計算之利息
    ？
（一）系爭房地之買賣契約是否已成立生效？
   (1) 按代理人於代理權限內，以本人名義所為之意思表示，直接對本人發生效力，
      民法第一百六十九條第一項定有明文。又買賣不動產之債權契約，並非要式行
      為，至民法第五百三十一條所揭委任事務處理權之授與，應以文字為之之規定
      ，關於代理權之授與，尚無其適用；民法第五百三十一條所謂其處理權之授與
      ，亦應以文字為之（包括出賣不動產應特別授權之情形在內）者，乃委任人與
      受任人內部間契約上應行具備之形式，並非受任人必須交付他造當事人之書證
      ，此與同法第一百六十七條所稱代理權之授與，因本人之意思表示即生效力，
      無須一定之方式者不同，是以縱代理行為依法應以書面為之，而授與代理權則
      不必用書面，不得謂應以書面為代理權之授與方為合法，最高法院四十九年台
      上字第一二七一號、七十八年台上字第三四四號判決可資參照。
   (2) 原告乙○○主張被告與其之間就系爭房地之買賣契約業已成立生效，已據其提
      出買賣契約書一份為證，被告對該買賣契約書之真正亦不爭執，惟辯稱該買賣
      契約非由原告乙○○本人所簽訂，而係訴外人曾郁卿代理原告乙○○簽訂，且
      原告乙○○並未簽立書面授權書予訴外人曾郁卿，故訴外人曾郁卿應係無權代
      理，在原告乙○○承認前，被告已為撒回買受系爭房地之意思表示，故買賣契
      約應未成立生效云云。經查，原告乙○○對有授與訴外人曾郁卿代其簽立系爭
      房地之買賣契約一節，已據其於提出本院之書狀陳明在卷，並提出授權書乙紙
      為憑（見本院卷第六十二頁），姑不論該授權書是否真正，惟本件訴外人曾郁
      卿代原告乙○○與被告簽立之系爭房地買賣契約書，乃為一債權契約，非為民
      法第七百六十條所稱之不動產物權契約，而須具書面契約之要式性，是雖民法
      第五百三十一條規定：「為委任事務之處理，須為法律行為，而該法律行為，
      依法應以文字為之者，其處理權之授與，亦應以文字為之。其授與代理權者，
      代理權之授與亦同。」，然系爭房地之買賣契約既為一債權契約而毋庸以書面
      為之，則原告乙○○授權予訴外人曾郁卿代其簽立買賣契約，自無依上開規定
      ，須以書面授權代理權，始符合授與代理權之要式性。準此，訴外人曾郁卿縱
      未持書面授權書，仍應係合法代理原告乙○○與被告簽署買賣契約，該買賣契
      約自應於簽訂完成時即合法成立生效甚明。
   (3) 況觀諸被告所稱撤回買受系爭房地意思表示所寄發予原告等人之存證信函，其
      上第二段載明：「．．本人於簽立該房地（指系爭房地）買賣契約書後，因個
      人因素，欲解除該房地買賣契約書，為此爰依消費者保護法第十九條第一項之
      規定：『．．．．對所買受之商品不願買受時，得於收受商品後七日內，退回
      商品或以書面通知企業經營者解除買賣契約』，．．，」等語（見本院卷第四
      十三頁反面、第四十四頁正面），是細譯上開存證信函文意，被告並未提及有
      關由訴外人曾郁卿代為簽立系爭房地買賣契約，涉有無權代理之情形，抑或以
      此而表示買賣契約是否合法成立生效尚有疑義之情，僅以個人事由表示不願購
      買系爭房地而欲解除契約，自難認被告有以該存證信函係為依民法第一百七十
      一條之規定，撒回買受系爭房地之意思表示。被告雖提出九十三年一月十六日
      被告與原告長冠公司員工之錄音譯文一份為證，然依被告所陳此乃係九十三年
      一月十六日與原告長冠公司員工談話內容，是否得遽予解為與被告九十三年一
      月十四日所發存證信函內容有關，實屬有疑。雖該錄音譯文內容，被告方面有
      提及簽訂買賣契約當日係訴外人曾郁卿到場簽約，且原告長冠公司並未將授權
      書交由被告閱覽等情，惟原告長冠公司之員工亦一再表示原告乙○○有授權訴
      外人曾郁卿簽訂買賣契約，並有授權書等語，此觀本院卷第六十七頁至六十九
      頁即明，且該談話內容，被告亦未就其於九十三年一月十四日寄發予原告之存
      證信函之文意即係因代理權有欠缺，故而撤回原買受系爭房地之意，有為任何
      之陳述，故該份錄音譯文尚無足佐為有利於被告之認定。縱再原告乃於九十三
      年一月十六日始收訖上開存證信函，為兩造所不爭，亦有存證信回執一份在卷
      可稽，而原告於九十一年一月十五日即委請律師發函予被告，請求被告依系爭
      房地之買賣契約履行契約，被告於同日即收訖該律師函，亦為被告所不爭，則
      依原告乙○○委請律師所發律師函記載：「茲據．．．及乙○○先生委稱：『
      緣台端委託本公司（即原告長冠公司）仲介買受許君所有．．，嗣於民國九十
      三年一月七日經本公司仲介完成，台端與許君之代理人曾郁卿簽訂（誤寫為定
      ）房地買賣契約書，台端並同時簽發乙紙面額．．．」等情，亦可見原告於該
      律師函文中，明白表示訴外人曾郁卿乃有權代理之情形下與被告簽署買賣契約
      。
   (4) 至於被告另辯以依民法第一百六十六條之一之規定，本件買賣契約應由公證人
      作成公證書，而本件買賣契約並未由公證人作成公證，買賣契約自屬無效云云
      。惟查民第一百六十六條之一固明定，契約以負擔不動產物權之移轉、設定或
      變更之義務為標的者，應由公證人作成公證書。未依前項規定公證之契約，如
      當事人已合意為不動產物權之移轉、設定或變更而完成登記者，仍為有效；乃
      不動產物權變動契約法定方式之規定，然上開規定依民法債編施行法第三十六
      條第二項但書規定，施行日期由行政院會同司法院另定，而上開規定迄今尚未
      頒布施行日期，則被告以系爭房地之買賣契約並未依上開規定由公證人作公證
      書為由，主張買賣契約無效，洵非可採。
   (5) 綜上所述，被告抗辯系爭房地買賣契約並未有效成立之事由，均非足採，是本
      件系爭房地之買賣契約，於簽約完成時，即屬合法成立生效，買賣契約之當事
      人自應該買賣契約履行。
（二）原告長冠公司得否請求被告給付仲介費用？
   (1) 被告對有與原告長冠公司簽立購屋要約書一節並不爭執，依該購屋要約書第三
      條之約定：「在賣方依本要約書條件簽認出售時，買方同意以現金一次支付相
      當於成交價百分之二之服務報酬予受託人。」，倘原告長冠公司依被告載於購
      屋要約書之承購條件為其仲介完成，則被告即應依約給付服務報酬。查原告乙
      ○○與被告間之系爭房地買賣契約已合法成立、生效，已如前述，且系爭房地
      之買賣價金六百五十五萬元亦在上開購屋要約書被告承購之條件內，此觀上開
      購屋要約書第二條即明，在非屬原告長冠公司之違約責任情形下，自不應嗣後
      買賣契約當事人違約、解除契約而影響原告長冠公司請求給付服務報酬之權利
      。是被告依上開約定，即應給付系爭房屋成交總價百分之二之服務報酬即十三
      萬一千元予原告長冠公司。
   (2) 按給付有確定期限者，債務人自期限屆滿時起，負遲延責任。給付無確定期限
      者，債務人於債權人得請求給付時，經其催告而未為給付，自受催告時起，負
      遲延責任。其經債權人起訴而送達訴狀，或依督促程序送達支付命令，或為其
      他相類之行為者，與催告有同一之效力。前項催告定有期限者，債務人自期限
      屆滿時起負遲延責任；遲延之債務，以支付金錢為標的者，債權人得請求依法
      定利率計算之遲延利息，民法第二百二十九條、第二百三十二條第一項前段，
      分別定有明文。從而，原告長冠公司依上開購屋要約書之約定，請求被告給付
      服務報酬計十三萬一千元，及自本件支付命令狀繕本送達翌日即九十三年三月
      十八日起至清償日止，按年息百分之五計算之利息，尚屬有據，應予准許。
（三）原告乙○○得否請求被告給付違約金六十五萬元，及自九十三年一月九日起至
      清償日止，按年息百分之六計算之利息？
   (1) 原告主張被告於簽約時，交付系爭支票作為簽約款，依系爭房地買賣契約第十
      條之約定，被告違約不履行契約時，原告得解除契約，並沒收已付價金充作違
      約金，而系爭支票經提示遭退票，經原告催告被告履約，被告仍未依約履行，
      原告即解除契約，將被告已付價金充作違約金，而請求被告給付系爭支票票款
      及自提示日起至清償日止，按年息百分之六計算之利息等語，被告固不否認有
      簽發系爭支票作為買受系房地之簽約款，惟辯稱系爭房地之買賣契約並未有效
      成立，縱有效成立，本件違約金亦屬過高，因原告實際上並未受損害，且不動
      產經濟價值甚高，被告在無相當時間審慎考慮下，即簽署系爭房地買賣契約等
      語。本件系爭房地之買賣契約於九十三年一月七日簽訂完成即合法成立生效，
      已如前述，則原告乙○○與被告間就系爭房地之權利義務即應依該買賣契約定
      之。
   (2) 依系爭房地買賣契約第十條第二項約定：「買方逾期達五日仍未付清期款或已
      付之票據無法兌現時，買方應按逾期期款部分附加法定利息於補付期款時一併
      支付賣方，如逾期一個月不付期款或遲延利息，經賣方以存證信函或其他書面
      催告，經送達逾七日內仍未支付者，賣方得解除契約並沒收已付價款充作違約
      金，但所該沒收之已付價款以不超過房地總價款百分十五為限，賣方不得另行
      請求損害賠償。」，查被告所簽發以代現金交付之系爭支票，經原告乙○○於
      九十三年一月九日提示後，未獲付款，原告分別於九十三年一月十五日、九十
      三年二月六日委請律師發函予被告請求被告履行契約，惟被告均未置理，原告
      乙○○旋於九十三年二月十六日委請律師發函解除系爭房地買賣契約之情，有
      律師函及回執各三份在卷可稽（見本院卷第十七頁至二十二頁），被告對有收
      受上開函文之事實亦不爭執，則依買賣契約第十條第二項之約定，被告確有債
      務不履行之違約情事，原告依上開約定，解除系爭房地之買賣契約，並無不合
      。雖被告於原告九十三年二月十六日發函解除系爭房地買賣契約前，有於同年
      一月十四日寄發新竹英明街郵局第四十九號存證信函，通知原告乙○○解除系
      爭房地買賣契約，惟契約之解除，必須有意定或法定解除契約事由發生，始得
      解除契約，在無意定或法定解除契約之事由發生時，自不得隨意解除契約，且
      縱對契約之他方為解除契約之意思表示，亦不生合法解除契約之效力。查被告
      以上開存證信函解除契約之事由，乃為因個人因素，欲解除該房地買賣契約書
      ，而欲依消費者保護法第十九條第一項之規定解除契約，顯非屬系爭房地買賣
      契約所定得解除買賣契約之事由，而系爭房地之買賣，亦非屬消費者保護法所
      稱之郵購或訪問買賣，自無援引上開規定解除契約之餘地。是被告所為解除契
      約之意思表示，應不生合法解除契約之效力。
   (3) 按約定之違約金過高者，法院得減至相當之數額，民法第二百五十二條定明文
      。又當事人約定契約不履行之違約金過高者，法院固得依民法第二百五十二條
      以職權減至相當之數額，惟是否相當仍須依一般客觀事實，社會經濟狀況及當
      事人所受損害情形，以為酌定標準，而債務已為一部履行者，亦得比照債權人
      所受利益減少其數額，最高法院四十九年台上字第八○七號判例意旨可資參照
      。查被告所交付者乃六十五萬元之系爭支票票款，而系爭支票經原告乙○○提
      示後，雖未兌現，惟支票乃有價證券，本可代替現金以為支付，且系爭房地買
      賣契約第三條約定，買方即被告應支付之各期價款，雙方同意於中信房屋站前
      店以現金交付賣方（即原告乙○○），而被告所交付之系爭支票，既係為繳付
      系爭房地簽約款所用，則此部分之金額，依系爭房地買賣契約第十條之約定，
      應屬被告已付之價金。查系爭房地買賣契約第十條第二項之約定，在被告違約
      之情形下，原告乙○○所得沒收之價金，不得超過總價金之百分之十五，而本
      件原告乙○○沒收之價金為六十五萬元，將近為總價金之百分之十，雖未達契
      約約定之上限，然本件買賣契約係在九十三年一月七日簽訂，被告於同年一月
      十四日即寄發存證信函表示不欲購買系爭房地，而未繼續依約履行，迄其解約
      時，間隔僅一個月餘，系爭房地尚未辦理過戶及交屋，被告解約後對於後續再
      行出賣系爭房地，亦不致造成過多之時間及交易成本，且原告乙○○亦未陳明
      其因被告違約而解除買賣契約，實際上究竟受有何損失，或舉證證明社會經濟
      狀況有所變動，是本院審酌系爭房地不動產買賣總價金，本件違約情節，一般
      客觀事實，社會經濟狀況及當事人因繼續履約可得享受之利益，認本件違約金
      應酌減為五十萬元為適當。
   (4) 按發票人應照支票文義擔保支票之支付；執票人向支票債務人行使追索權時，
      得請求自為付款提示日起之利息，如無約定利率者，依年利六釐計算，票據法
      第一百二十六條、第一百三十三條，分別定有明文。本件原告乙○○所得沒收
      已付價金充作違約金部分為五十萬元，如上所述，而被告交付系爭支票以代價
      金之交付，則被告自應給付原告乙○○五十萬元及自系爭支票提示日即九十三
      年一月九日起至清償日止，按年息百分之六計算之利息。
（四）綜上所述，原告乙○○依買賣契約及票據之法律關係，主張被告應給付五十萬
      元，及自九十三年一月六日起至清償日止，按年息百分之六計算之利息；原告
      長冠公司依購屋要約書之約定，主張被告應給付十三萬一千元，及自支付命令
      狀繕本送達翌日即九十三年三月十八日起至清償日止，按年息百之五計算之利
      息，洵屬有據，應予准許，逾此範圍之請求，尚乏所據，應予駁回。
五、假執行之宣告：
    兩造陳明願供擔保請為宣告假執行或免為假執行，經核均與規定相符，爰分別酌
    定相當之擔保金額予以宣告。
六、訴訟費用負擔之依據：民事訴訟法第七十九條、第八十五條第一項。
中　　　華　　　民　　　國　　九十三　　年　　　八　　　月　　　十二　　日
                                  臺灣新竹地方法院民事第一庭
                                   法  官  王鳳儀
右為正本，係照原本作成。
如對本判決上訴，須於判決送達後廿日內向本院提出上訴狀。
                                   書記官  王恬如
中　　　華　　　民　　　國　　九十三　　年　　　八　　　月　　　十六  　日
